

# Perfil

Soy una persona dinámica y carismática con don de gentes. Tengo amplia experiencia con el trabajo de cara al público desde ser profesora de idiomas a ser una profesional multifacética en el mundo musical y audiovisual. Tengo amplio conocimiento de las redes sociales, eventos y de diseño. Soy completamente bilingüe, soy Nativa Americana de NY que lleva en España 18 años. Estoy buscando empleo de jornada completa (min 20 a 25 horas semanales) para terminar de pagar la universidad, estoy disponible tanto mañana como tarde para empezar en Enero.

# Experiencia

PROFESORA DE INGLÉS ENGLISH 4 FUTURE MÓSTOLES SEPTIEMBRE A ACTUALMENTE 2022 Profesora de inglés para niños de primaria, infantil y Pet For Schools.

## COMMUNITY MANAGER ESQUÍO AGENCIA DE BOOKING FEBRERO A JULIO 15 2022

Encargada de manejar redes sociales de la empresa, comunicar eventos, hacer contactos, promocionar a artistas, ayudar a promover compañerismo y trabajo en equipo, interactuar con potenciales nuevos clientes y seguidores. Crear contenido audiovisual y de diseño para personalizar la marca e identidad de la agencia (carteles, posts, videos). Acudir a eventos y crear contenido para las redes.

# PROFESORA DE INGLÉS LA CASITA, POZUELO DE ALARCÓN MARZO A JUNIO 2022

Profesora de inglés para niños de primaria e infantil, dándoles material especifico de la propia franquicia. Encargada de llevar a cabo su aprendizaje través de juegos, música, teatro y danza.

# ENCARGOS: CANTANTE E INTERPRETE VOZ PARA ANUNCIOS, CHACO MUSIC, MADRID 2021 A ACTUALMENTE

Encargada de interpretar y llevar a cabo las ideas creativas musicales. Utilizando la versatilidad de mi voz y conocimiento musical para interpretar anuncios para PC componentes y Telepizza.

#### **ANFITRIONA CANTANTE, FLUIDE ESCAPE, CHUECA, MADRID 2021**

Encargada con otra compañera del espectáculo. Cantante e interprete y animadora del público. Haciendo funciones de DJ, relaciones públicas y promotora.

#### **ORGANIZADORA FESTIVAL UEM MADRID 2018 Y 2019**

Encargada de organizar varios festivales en la Universidad Europea. Esto incluye preparación y pedido de equipos y material, listado y presupuestos para artistas y catering.

#### PROFESORA DE INGLÉS EN CENTRO CULTURAL ARROYOMOLINOS, MADRID 2017

Encargada de clases de conversación de alumnos preparando el Advanced C1.

#### PROFESORA DE INGLÉS EN ENGLISHUP ARROYOMOLINOS, MADRID 2017

Encargada de varios niveles de inglés desde niños de 7 años hasta adultos, Ket (A2) level a First (B2)

# PROFESORA DE INGLÉS WORLD OF ENGLISH, CÓRDOBA 2015

Encargada de alumnos con niveles b1-b2 preparar sus examines de Pet and Fce Cambridge y de Young Learners de las edades 5-11. Utilizando material como Kids Box 2,3 and 4. También Complete Pet and Fce.

#### PROFESORA/MONITORA L'ALJARA CAMPAMENTO CÓRDOBA 2015

Preparar actividades en inglés en un campamento de multiaventura

# PROFESORA DE INGLÉS EN CENTRO DE IDIOMAS CHECKIN CÓRDOBA 2013 A 2015

Encargada en particular de los Very Young Learners y Young Learners (niños de 3-11 años). Utilizando libros como Bugs World, Cheeky Monkey y Kids Box 1,2, 3. También adultos de nivel básico utilizando English File Elementary, y preparación del examen de PET utilizando los libros: Insight into Pet, Complete Pet o para los adolescentes (Pet For School): Objective PET.

# Educación

Doble grado en Creación Musical y Comunicación Audiovisual y multimedia , Universidad Europea de Madrid 2017-2023

CELTA certificate, International house Sevilla

VYL certificate, International house Madrid

Bachiller de Artes, Pedro Almodovar Ciudad Real 2012

ESO Colegio San José Ciudad Rea

Highlands Middle School White Plains, NY 2001-2003

Mamaroneck Avenue Elementary School White Plains, NY 1998-200

# Habilidades

Bilingüe Castellano/Inglés, Nací en White Plains, Nueva York, mi familia es de Paraguay y llevo en España 16 años.

Baile e interpretación, dominio de la oratoria, he actuado en teatros y shows de talento en EEUU desde muy joven, la primera vez que me subí a un escenario fue con 10 años.

Produzco música electrónica experimental igual y soy compositora. Entiendo de lenguaje musical y orquestación.

Tengo mucha facilidad con la tecnología y redes sociales pudiendo manejar promoción y hacer funciones de community manager. (Sistema Operativo Mac y Windows)

Por otra parte manejo excel a nivel básico. Y tengo amplio conocimiento sobre las funciones organizativas de google, google drive, google docs, google calendar...etc

Y para trabajos audiovisuales y producción musical manejo Logic, Ableton, Photoshop, Indesign, Finalcut y After effects

Tengo conocimiento extenso de la Industria e Historia Musical y leyes de Copyright.

## Licencias

Open water diver

